【裁判字號】    90,上訴,1443
【裁判日期】    901120
【裁判案由】    違反毒品危害防制條例等
【裁判全文】
臺灣高等法院高雄分院刑事判決          九十年度上訴字第一四四三號
    上  訴  人
    即  被  告  甲○○
    選任辯護人  吳賢明  律師
                王進勝
                陳慧錚
右上訴人因違反毒品危害防制條例案件，不服臺灣屏東地方法院九十年度訴緝字第九
號中華民國九十年七月卅日第一審判決（起訴案號：臺灣屏東地方法院檢察署八十九
年度偵字第三三００、三三０一、三三一七、三五三一、三七八六號），提起上訴，
本院判決如左：
      主      文
原判決撤銷。
甲○○販賣第二級毒品，處有期徒刑拾年，褫奪公權陸年。
      事      實
一、緣黃山河（另案審理）與綽號「牛奶」、「楊董」、「益仔」、「阿吉」不詳姓
    名成年男子，基於共同製造第二級毒品安非他命販賣牟利之犯意聯絡，共組安非
    他命製造、販賣集團，約定原料由「益仔」負責煉製安非他命，成品以每公斤新
    台幣（下同）二十萬元之價格販售，依販售價格扣除成本後之二成分配與黃山河
    以為報酬。渠等為製造安非他命，經「楊董」及「牛奶」購得酸麻黃素六百公
    斤，其中之三百公斤由「牛奶」取走，另三百公斤，則由「楊董」命「阿吉」者
    ，於八十九年四月初，在高雄縣仁武鄉○○○路下，將之交付予黃山河保管，黃
    山河初將之置放於其車牌號碼ＶＡ－二六六七號小客車內，而該車平日即停置在
    其高雄市○○街廿七號十六樓之三住處（起訴書誤載為高雄市○○街九十一號十
    四樓之二租賃處）之地下停車場內，約一週後，「楊董」復命「阿吉」自黃山河
    處取走酸麻黃素一百八十公斤，均用以於不詳處所煉製安非他命，而黃山河乃
    將賸餘之酸麻黃素一百二十公斤，藏置於其高雄市○○街九十一號十四樓之二
    租賃處。嗣經「牛奶」之告知，於八十九年五月二十二日，黃山河收受「益仔」
    所交付之安非他命成品五千二百七十公克後，將之藏放在上開清華街九十一號十
    四樓之二租賃處伺機販賣予甲○○。黃山河乃於同年月廿四日上午十時許，前至
    上開清華街九十一號十四樓之二租賃處，取出其中之五公斤安非他命裝置在皮製
    公文手提袋內，旋即返回同街廿七號十六樓之三住處，夥同知情而具運輸犯意聯
   絡及幫助販賣犯意之其弟黃山霖，二人先開車至中山高速公路高雄市○○○○道
    附近，再由黃山霖該五公斤之安非他命搭載尊龍遊覽車，黃山河則逕自駕駛車
    牌號碼Ｓ３－五七七五號小客車分別北上，二人再於彰化交流處會合，共乘黃山
    河所駕駛小客車前往彰化市○○○路一六一巷卅三號甲○○住處，而共同運輸該
    五公斤之安非他命。
二、甲○○基於意圖營利販賣第二級毒品安非他命之犯意，以一百萬元之價格販入上
    開安非他命，因甲○○現款不足，先給付五十萬元，約定尾款待轉售得款後補足
    。交易完畢，黃山河款偕黃山霖返回高雄，當晚黃山河即將上開五十萬元中之
    四十五萬元交予「益仔」，賸餘之五萬元則留作此次販毒酬勞。嗣黃山河為警查
    獲懷鉅量安非他命及製造安非他命工廠後，據其供述，循線於八十九年六月十二
    日，在彰化市○○○路一六一巷卅三號逮捕甲○○。
三、案經法務部調查局高雄市調查處及高雄市政府警察局移送台灣屏東地方法院檢察
    署檢察官偵查起訴。
      理      由
一、訊據上訴人即被告甲○○矢口否認販賣第二級毒品安非他命犯行，辯稱：八十九
    年五月廿四日，黃山河、黃山霖去彰化向我借款，但未交易毒品安非他命，警調
    人員也說不確定那天黃山河拿的東西是安非他命，扣案之六十萬元係外甥謝明昔
    的云云。
二、經查：
（一）證人黃山河對於如何與綽號「牛奶」、「楊董」、「益仔」、「阿吉」等人，
      共組安非他命製造、販賣集團，如何約定日後製成安非他命之利益分配；如何
      保管藏置酸麻黃素，並如何夥同其弟黃山霖分道運送五公斤安非他命至彰化
      ，以一百萬元之價格販賣予甲○○，先得款五十萬元，將其中之四十五萬元交
      予「益仔」，賸餘五萬元留作報酬，亦即事後所查扣三萬六千元之由來；及如
      何由「牛奶」提供「饒玉梅」身分證，承租高雄縣鳳山市○○路四五六號十四
      樓之房屋，並與「益仔」將煉製安非他命之器具搬入鳳山文衡路之處所等事實
      ，業據證人黃山河於警訊專案小組訊問時直承不諱，嗣解送台灣屏東地方法院
      檢察署，其要求並待選任辯護人到場後，經檢察官訊問亦供稱：「是我帶專案
      小組去的（指鳳山市○○路四五六號十四樓）。」「（此次走私酸麻黃素是
      否為六百公斤﹖）是。」「（其中三百公斤安毒原料，是否綽號『牛奶』拿走
      ﹖）是，另外三百公斤安毒原料是綽號『楊董』打電話叫綽號『阿吉』在仁武
 南二高附近交予我，我把它帶去我家清華街九十一號十四樓之二租居處，另未
      查獲一百八十公斤酸麻黃素，『楊董』又叫『阿吉』來拿走。」「（在八十
      九年五月廿四日有與黃山霖帶五公斤安非他命出售他人﹖）是，但是我自己帶
      去彰化，我自己開車載去，黃山霖坐尊龍野雞車到彰化，他再打電話給我，我
      再去載他去找一位朋友，『牛奶』交待叫我拿五公斤安非他命予這位朋友。」
      等語明確（見八十九年偵字第三三００號卷第廿六頁至廿七頁），隨後經檢察
      官聲請羈押，於原審訊問時供稱：「（酸麻黃素）三百公斤，我放在後行李
      廂及後座。」「過幾天『楊董』打電話來說『阿吉』會來拿一百八十公斤，沒
      多久『阿吉』也真的來搬走。」「（八十九年五月二十二日（按為廿四日之誤
      ）去彰化何事﹖）是綽號『牛奶』來電話說『益仔』有五公斤安非他命要交給
      綽號『雞母』之人，『雞母』住彰化交流道下旁之一棟透天式之房屋。」、「
      叫你去交貨有何代價﹖）『雞母』叫我轉交『益仔』五十萬元，我就先借五萬
      元。」「（為何黃山霖在彰化﹖）他坐遊覽車上彰化，我有跟他講我也會到彰
      化，我們會合後，我們去找『雞母』，我有告訴山霖我是要去交安非他命給『
      雞母』，之後才回家。」等語無訛（見原審八十九年度聲字第七九號卷）。
      且證人黃山河遭埋伏之專案小組警調人員逮捕，並自其身上起出該安非他命一
      百五十公斤，並在其高雄市○○街九十一號十四樓之二租賃處查扣安非他命一
      百二十公克、酸麻黃素六十包共重約一百二十公斤、磅秤一台、電話簿一冊
      及販賣所得之賸餘現款三萬六千元（詳如附表編號二、四、五至七所示），及
      在其承租高雄縣鳳山市○○路四五六號十四樓處，扣得如附表編號三、八至廿
      八所示之物可資佐證。而本件扣案如附表所示之物品，經法務部調查局檢驗結
      果，詳如該附表所載，又經檢視鳳山市○○路四五六號十四樓處查獲之黑水、
      加熱裝置、低溫冰箱、過濾裝置等，均係製作甲基安非他命後段過程中，所需
      之必要器材設備，故本案係一中型之後段製造甲基安非他命工廠，均有該局八
      十九年六月十七日（八九）陸（一）安第00000000號檢驗通知書一紙
      可稽。此外，並有查獲證物啟封紀錄二份、初步鑑驗報告單、查獲照片卅張、
      扣押物清單四份、製造安非他命第三階段工廠現場配置圖、蒐證清冊之照片二
     十三張附卷足佐。
（二）雖證人黃山河嗣於檢察官偵訊時改稱：「（八十九年五月廿四日有帶五公斤安
      非他命去彰化﹖）我不知道那是安非他命，是『牛奶』包好叫我拿過去。」云
      云（見八十九年偵字第三三００號卷第四十二頁背面及五十二頁背面）。於原
      審及本院並辯稱在清華街租賃處有遭刑求，嗣後並一概否認製造及販賣安非他
      命之犯行。惟證人黃山河就違反毒品危害防制條例之犯行，歷經警、偵程序未
      有隻字片語提及遭警、調人員刑求之情事，且證人黃山河於偵查中之自白，係
      於要求並俟選任辯護人到場之情況下所坦承者，則證人黃山河顯詳知自身之權
      益，亦當知自白犯行之不利益，乃其於無顯著誘因之情況下，竟直承不諱，倘
      非事實，殆不致如此。且證人黃山河於警訊及高雄市調查處之調查筆錄，係出
      於證人黃山河自由意識，並無刑求非法取供等情事，亦經證人即承辦警調人員
      陳志雄、劉建軍、邱耀輝分別於本院九十年上訴字第一六九號、二七八號黃山
      河、黃山霖違反毒品危害防制條例案件，審理中證述明確，至證人黃山河辯稱
      其在清華街租賃處，為警調人員逮捕之時，遭以膠帶矇眼灌水刑求，有員警謝
      總銘看見，並要求刑求之人將其膠帶撕下一節，此經證人謝總銘於原審到庭結
      證並無此事，除此而外，證人黃山河無能舉任何證據方法供本院調查審認，所
      辯自難採信。又證人黃山河遭逮捕時，自其身上起獲安非他命一百五十公斤，
      載有「四五六號十四樓」之力房屋七賢加盟店紙條一張、鑰匙一串及「饒玉
      梅」身分證一枚，而清華街九十一號十四樓之二該址早為專案小組警調人員監
      視，隨即上樓逕行搜索，查獲煉製安非他命之原料酸麻黃素一百二十公斤及
      安非他命成品一百二十公克，獨缺中間製成之工廠，遂加追查質問上開「四五
      六號十四樓」何作用﹖初時，證人黃山河閉口不提，經警調人員曉以縱使不講
      ，透過紙條上資料及「饒玉梅」身分證加以清查，再以鑰匙遂一試開，終能得
      知等情，證人黃山河始供述上開身分證之由來及作用，並帶同警調人員前往鳳
      山市○○路四五六號十四樓處查緝，供承其協助「益仔」將器具設備搬入該址
      之事實，上開情事，均經證人即專案小組調查員劉建軍於原審及本院證述綦詳
      。本件破獲安非他命製造工廠，及直接依據證人黃山河之供述，而其之所以吐
      實，係因警調人員據查獲事證推衍結果之曉諭，偵辦過程與事理無違，難信警
      調人員有刑求逼供之情事。況倘如證人黃山河所稱伊幫「牛奶」租屋，不知其
      何用云云，其具狀稱「誰知道」進去（指鳳山文衡路處所）有這麼多的工具和
      東西，當時我也嚇呆了」，表示其驚訝異常，則其遭警調人員逮捕當時，諒不
      知該址為安非他命製造工廠，其明白供出該址，當無不利之處，則理應不待曉
      諭即予指明為是，而警訊人員亦顯無非法取供之必要，而證人黃山河初則刻意
      隱瞞，俟調查人員曉諭後，始帶同警調人員前往足見情虛，其知該址作為製造
      安非他命之用無疑。再者，證人黃山河初於解送檢察官訊問時，要求律師並待
      其到庭之情況下，就遭警調人員刑求或警調偵查過程有若何瑕疵等情，未置一
      詞，於隨後原審為是否押裁定之訊問時亦同，甚而均自白犯行，殊難信警調
      人員於偵辦過程中，有侵害其權利之情事。況且黃山河警調訊問過程全程錄影
      ，唯見證人黃山河神色自然，未有絲毫痛苦或不適之表情，亦經原審（八十九
      年訴字第四０六號）勘驗訊問錄影帶無訛，制有勘驗筆錄附卷可佐，在在顯示
      證人黃山河所辯刑求云云，要屬誘罪之詞，無可採信。
（三）證人黃山河於八十九年五月廿四日帶五公斤安非他命，交由知情之其弟黃山
      霖搭載尊龍遊覽車，黃山河則逕自駕駛小客車分別北上，二人再於彰化交流道
      處會合，共乘黃山河所駕駛小客車前往甲○○住處，由黃山河將該五公斤安非
      他命以一百萬元之價格販賣予甲○○，因甲○○現款不足，先給付五十萬元，
      再款偕黃山霖返回高雄，將其中之四十五萬元交予「益仔」，賸餘之五萬元
      則留作此次販毒酬勞等情，此據證人黃山河於高雄市調查處、警訊、檢察官偵
      訊時及原審押訊問時坦承不諱，且關於證人黃山河於八十九年五月廿四日之
      行程，自其高雄市○○街住處出門前往鄰近同街租賃處，復折返住處，旋同證
      人黃山霖開車前至九如路交流道，由證人黃山霖手提袋一只，二人分道北上
      彰化交流道處會合，隨後一同前往彰化市○○○路甲○○住處，嗣並同車返回
      高雄等事實，均為證人黃山河、黃山霖所是認，核與被告甲○○警訊供稱：八
      十九年五月二十四日下午，黃山河、黃山霖兄弟有去伊彰化住處等情相符，並
      經證人即跟監之專案小組警調人員林仁傑、陳志雄及劉建軍分別於原審及本院
      證述屬實，且證人劉建軍並證稱：黃山河進入清華街租賃處所拿的皮製公文手
      提袋看起來是扁的、空的，不久出來，手提袋的上方是寬的，裝滿東西的樣子
      等情。茲以證人黃山霖手提袋內之物乃證人黃山河自租賃處所取出，而該處主
      要除作藏置酸麻黃素及安非他命外，別無他用，其未住該處一節，復為證人
      黃山河所陳，證人黃山河、黃山霖於上開取物後之密接時空下前往彰化，且渠
      二人此行之起始地、路線、目的地別無二致，竟煞費週章分道而行再予會合，
      行徑實難以常情忖度，而證人黃山河事後所辯之有事不能搭載黃山霖云云，證
      人黃山霖所辯之欲訪友人未能聯繫得上云云，不唯俱無任何事證可佐，且證人
      黃山河驅車下彰化交流道後，隨即搭載證人黃山霖一同前往甲○○住處，亦未
      見有其所謂之要事，所辯顯然虛妄，證人黃山河事後翻異，要屬飾卸之詞，委
      無可採。次查，扣案現款三萬六千元之由來及用途，雖證人黃山河事後以供女
      兒繳註冊費之用，並稱：「我向我母親『拿了三萬六千元，我都尚未花用』」
      云云（見原審卷第二十七頁），惟訊據證人黃山河之母陳秀足則否認，斯時，
      經同庭庭訊之證人黃山霖提示道：「法官問妳有沒有拿五萬元給黃山河」等語
      ，證人陳秀足始改口稱伊「拿五萬元整」在家中給黃山河，並經證人黃山霖同
      聲附和（見原審卷第一八四頁），查證人黃山河之初供可採前已論述，此部分
      辯解，互核亦見歧異，皆無可採信，此三萬六千元確為黃山河販毒所得之部分
      贓款明甚。證人黃山河夥同黃山霖帶五公斤安非他命至彰化販售予甲○○之
      事實，乃破獲證人黃山河持有大量酸麻黃素、安非他命及製造工廠後，據證
      人黃山河出於自由意識下之自白，誠然案發當日因警調人員之礙於時機未成熟
      ，致未敢輕妄立予查緝，未查獲任何安非他命可憑，惟就本件分自證人黃山河
      身上及其清華街租賃處起出一百五十公克、一百二十公克之安非他命，其復供
      稱初時係得有五千二百七十公克之安非他命；扣案之款三萬六千元，由來於甲
      ○○所付安非他命部分價款五十萬元，轉交其中之四十五萬元予「益仔」，再
      經花用所賸；證人黃山河牽涉製造安非他命原料與工廠，有取得鉅量安非他命
      之管道，而鉅量安非他命除轉手外，殆無僅供己身施用可能；證人黃山河、黃
      山霖手足情深，證人黃山河絕無無端將證人黃山霖牽扯入運送毒品犯行可能及
      前揭合理懷疑人貨（安非他命）分離運輸販賣之特異行止等事證，且衡諸證人
      黃山河收受「益仔」所交付之安非他命未有對價，嗣轉售後得有五萬元之利益
      ，足見其營利之意圖，揆諸前揭據證認事之說明，證人黃山河販賣安非他命予
      甲○○，並夥同證人黃山霖共同運輸之事實，堪予認定。
（四）證人黃山河、黃山霖與甲○○彼此熟知而為舊識，此為證人黃山河、黃山霖所
      是認，證人黃山河就帶安非他命至彰化並交付他人一節，迭次供承在卷，惟
      就交付之對象則諱稱為「一位朋友」或「雞母」云云，而其所指者即為甲○○
      ，亦據證人黃山河於甲○○到案後指認無訛。茲證人黃山河於甲○○未經逮捕
      到案前，隱諱其人之真實姓名與資料，諒係為避免連累甲○○之故，而證人黃
      山河既知偏坦甲○○，當無不對其弟即證人黃山霖特加維護之理，乃其非唯未
      避免牽扯證人黃山霖入內，竟復直言不利證人黃山霖之事證，其證明力實無可
      置疑，洵堪採信。惟細究證人黃山河前揭所載關於不利黃山霖之供述，均乃「
      請他（指被告黃山霖）幫我『運送』安非他命至彰化」、「（黃山霖幫你運送
      前述五公斤安非他命，他是否知情﹖有無運送酬金﹖）我有先告訴他，但在酬
      金方面，因我們是兄弟，故沒有計較這個。」、「（既然黃山霖知道你有販賣
      安非他命牟利之情，是否知悉你有參與製造安非他命之情﹖）他不知道。」「
      （為何黃山霖在彰化﹖）他坐遊覽車上彰化，我有跟他講我也會到彰化，我們
      會合後，我們去找『雞母』，我有告訴山霖我是要去交安非他命給『雞母』，
      之後才回家。」等語（見警調筆錄及本院八十九年度聲字第七九號卷），參
      以被告黃山河之就販毒所得現款五十萬元之去向，未有分配予被告黃山霖者，
      而所謂「販賣毒品」，應指參與實施洽談毒品交易之種類、數量、價格、時間
      、地點、直接、間接轉手毒品之交付或價金之收受等事實，或事前謀議或事後
      分贓而言。本件證人黃山霖雖知所至彰化者乃毒品安非他命，而於證人黃山
      河與甲○○交易時其人在場，復為甲○○所供陳，然依對證人黃山霖最屬不利
      之證人黃山河之供述，其亦僅止於「幫我運送；他知道我販賣安非他命牟利，
      不知道我有參與製造安非他命；酬金方面，因我們是兄弟，故沒有計較這個。
      」而已，訊據證人劉建軍亦證稱：從立案到破獲之過程中，黃山霖除五月二十
      四日之舉止外，無其他不法事證等語明確（見本院九十年上訴字第一六九號卷
      第二九九頁至三００頁）。是於查無黃山霖自該次毒品交易中獲取利益，進而
      認定其具營利意圖之積極事證，及亦無謀議共同販毒之事證得為嚴格證明之情
      況下，欲認定黃山河、黃山霖共同販賣毒品，綜觀全案卷證，其證明力容嫌薄
      弱，不足以為其不利之認定。而證人黃山霖就安非他命雖屬知情並予運送，然
      實際負責該次毒品交易者乃證人黃山河，此由證人黃山河自收受酸麻黃素原
      料保管伊始，至收受煉製之成品藏置，所接觸者概為該集團之「牛奶」、「楊
      董」、「益仔」、「阿吉」等人，未見證人黃山霖有若何之謀議犯罪計劃或實
      施犯罪之角色分工或分受利益等事實，可見證人黃山霖乃臨時偶然而為安非他
      命之運輸。又證人黃山霖雖知黃山河販賣安非他命，然其無負防止其兄販毒之
      義務，其消極地不予阻止證人黃山河販毒或共同運輸，對於證人黃山河之逃避
      查緝遂行其販賣毒品犯行，核屬施以相當程度之助，是證人黃山霖就本件五公
      斤安非他命所參與，乃幫助證人黃山河販賣毒品並共同運輸之事實，堪可認定
      。
（五）本件在被告甲○○之彰化市○○○路一六一巷三十三號住處，查扣之六十九萬
      元現款，其中九萬元在被告甲○○身上起出，賸餘之六十萬元係在一樓會計處
      搜出，據會計說六十萬元係甲○○交付等情，業經證人即刑大分隊長陳志雄證
      述在卷，亦有搜索扣押證明筆錄可佐。至於上開現款之歸屬，初於警訊時，同
      案被告蔡伍賢（原審判決無罪）供稱：九萬元為我所有，寄放在甲○○身上，
      其餘六十萬元我不知係何人所有等語，被告甲○○則供稱：六十九萬元是伊外
      甥謝明昔所有云云，嗣於偵訊時，同案被告蔡伍賢供述同前。被告甲○○則改
      稱：九萬元是蔡伍賢所有，六十萬元係謝明昔所有云云。惟訊據證人謝明昔於
      原審供述：「是我的錢放在她（指甲○○）那裡，是六十萬元，是我向彰化十
      信貸款的，是以我太太陳如清名義在四月份貸出來的，是領現款超過六十萬元
      ，大概是七、八十萬元，我是將錢在那天（指八十九年六月十二日）上午，在
      公司交給我阿姨。」云云，旋又改稱：「（你交給他多少錢﹖）整整六十萬元
      ，我是平常業務上的進帳，累積起來有六十萬元，準備還張明裕的借款，我是
      要還張明裕，全部都要還他，是因為我與他合作彰化、和美、伸港的土木工程
      的錢，那筆錢是他先借給我一百多萬元，我還他約剩八十幾萬元。」云云（原
      卷第八十六頁及八十七頁）。被告甲○○未曾指明六十萬元係同案被告蔡伍賢
      所有，此與被告蔡伍賢自始否認擁有該六十萬元之供述相符，堪認該六十萬元
      非蔡伍賢所有。再查，本件彰化市○○○路一六一巷三十三號處，為謝明昔所
      承租無償出借予被告甲○○居住使用，而同案被告蔡伍賢因與被告甲○○同居
      該處，係寄人籬下，則該處所應認被告甲○○管領，雖該筆六十萬元由被告甲
      ○○管領處搜扣，被告甲○○又辯稱六十萬元為謝明昔所有，謝明昔對該六十
      萬元之由來，一則稱貸得款項；一則改稱業務上之進帳，前後供述雖有出入，
      惟尚乏確切證據足認該六十萬元係被告甲○○販賣毒品之所得。
（六）被告甲○○購入高達五公斤之鉅量安非他命，無僅供自身施用之可能及國家為
      杜絕毒品之氾濫，對於查緝販賣毒品之政策，無不嚴加執行，販賣毒品罪又係
      重罪，設若無利可圖，絕無甘冒重典牽涉其中之理，被告甲○○意圖營利購入
      鉅量安非他命犯行，洵堪認定。
（七）至於另案綽號「牛奶」之林明祥因黃山河之供述，被檢察官認定涉犯製造、販
      賣安非他命後，經原審及本院判決無罪在案，雖有本院九十年上訴字第九五０
      號刑事判決足憑，惟林明祥綽號「牛奶」，惟是否為本件之牛奶，而獲判無罪
      ，尚不足以認定證人黃山河之警、調供述不實在，遽為有利被告未販毒之有利
      證據。
三、查安非他命係毒品危害防制條例第二條所稱之第二級毒品，核被告甲○○所為，
    係犯毒品危害防制條例第四條第二項之販賣第二級毒品罪。
四、原審予以被告論罪科刑，固非無見，惟查原審判決認定扣案之六十萬元，係被告
    甲○○販毒所得，既乏確切證據，已如前述，容有未當。被告上訴意旨，否認販
    賣安非他命，指摘原判決不當，雖無理由，惟原判決有上開可議，自應由本院予
    以撤銷改判。審酌被告無視國家禁絕毒品政策，販賣鉅量毒品，戕害國人身心，
    對國家社會之傷害可謂至深且鉅，犯後否認犯行，未見悔意，態度不佳等一切情
    狀，量處如主文所示之刑，並依其犯罪之性質，併宣告褫奪公權六年。
五、至臺灣高雄地方法院檢察署九十年度偵字第一四九一０號移送併辦案件，經查併
    案部分查獲時間為八十九年十一月二十五日，被告甲○○供稱係查獲前一日所購
    入，距本件販賣安非他命犯行（八十九年五月二十四日）時隔約六月，已不足認
    被告甲○○係基於時間緊接之概括犯意所為。再者，據被告甲○○供述上開安非
    他命，係向一綽號「阿吉」者購入，非購自黃山河。又以法務部調查局現有之技
    術，無法就二份安非他命之主成分以外之微量成分是否相同，或二者出自同一原
    料或製程作鑑定，有該局九十年六月八日陸(一)字第九００三五四三九號函附卷
    可稽（原卷第一二七頁），亦乏證據證明上開併案查扣之安非他命與前揭論罪部
    分，來源同一，是併案部分與本件論罪部分，非屬裁判上一罪，自非本院可予審
    理，應退還檢察官另行偵辦。
據上論結，應依刑事訴訟法第第三百六十九條第一項前段、第三百六十四條、第二百
九十九條第一項前段、毒品危害防制條例第四條第二項、刑法第十一條前段、第三十
七條第二項，判決如主文。
中    華    民    國      九十      年      十一      月     二十     日
                              臺灣高等法院高雄分院刑事第八庭
                                  審判長法官  郭雅美
                                        法官  張盛喜
                                        法官  洪兆隆
右正本證明與原本無異。
如不服本判決，應於判決送達後十日內向本院提出上訴狀，其未述理由者並應於提
出上訴狀後十日內向本院補提理由書（應附繕本)。
                                      書記官  陳曼智
中    華    民    國      九十      年      十一      月     二十二   日
附錄：本判決論罪科刑法條：
毒品危害防制條例第四條第二項
製造、運輸、販賣第二級毒品者，處無期徒刑或七年以上有期徒刑，得併科新臺幣七
百萬元以下罰金。
附表
┌───┬────────┬───────────┬─────┐
│編  號│物 品 名 稱     │數 量 或 重 量        │ 備  註   │
├───┼────────┼──────┬────┼─────┤
│  一  │安非他命        │一包，重約一│合計驗後│自被告黃山│
│      │                │百五十公克。│淨重五百│河身上起獲│
│      │                │            │九十五點│          │
│      │                │            │四公克，│          │
│      │                │            │包裝重二│          │
├───┼────────┼──────┤十六點三├─────┤
│  二  │安非他命        │一包，重約一│公克，平│自高雄市清│
│      │                │百二十公克。│均純度百│華街九一號│
│      │                │            │分之八十│十四樓之二│
│      │                │            │五點三四│處起獲    │
│      │                │            │，純質淨│          │
├───┼────────┼──────┤重五百零├─────┤
│  三  │安非他命        │一包，重約三│八點一一│自高雄縣鳳│
│      │                │百七十公克。│公克。  │山市○○路│
│      │                │            │        │四五六號十│
│      │                │            │        │四樓處起獲│
├───┼────────┼──────┼────┼─────┤
│  四  │鹽酸麻黃素      │六十包，每包│合計驗後│自高雄市清│
│      │                │重約二公斤，│淨重一百│華街九一號│
│      │                │合計重約一百│十四斤，│十四樓之二│
│      │                │二十公斤。  │包裝重六│處起獲    │
│      │                │            │公斤。  │          │
├───┼────────┼──────┴────┤          │
│五  │磅秤            │一台                  │          │
├───┼────────┼───────────┤          │
│  六  │電話簿          │一冊                  │          │
├───┼────────┼───────────┤          │
│  七  │現金            │新台幣三萬六千元      │          │
├───┼────────┼───────────┼─────┤
│  八  │冰箱            │一台                  │自高雄縣鳳│
│      │                │                      │山市○○路│
│      │                │                      │四五六號十│
│      │                │                      │四樓處起獲│
│      │                │                      │，下同。  │
├───┼────────┼───────────┼─────┤
│  九  │不銹鋼鍋        │四個                  │有甲基安非│
│      │                │                      │他命殘留  │
├───┼────────┼───────────┼─────┤
│  十  │活性碳          │二包            │          │
├───┼────────┼───────────┼─────┤
│ 十一 │陶瓷濾斗        │一個                  │有甲基安非│
│      │                │                      │他命殘留  │
├───┼────────┼───────────┼─────┤
│ 十二 │濾瓶            │二個                  │有甲基安非│
│      │                │                      │他命殘留  │
├───┼────────┼───────────┼─────┤
│ 十三 │真空馬達        │一具                  │          │
├───┼────────┼───────────┼─────┤
│ 十四 │瓦斯爐          │二具                  │          │
├───┼────────┼───────────┼─────┤
│ 十五 │瓦斯桶          │一桶                  │          │
├───┼────────┼───────────┼─────┤
│ 十六 │濾紙            │一包                  │          │
├───┼────────┼───────────┼─────┤
│ 十七 │吸水紙          │二捲                  │          │
├───┼────────┼───────────┼─────┤
│ 十八 │風扇            │二台                  │          │
├───┼────────┼───────────┼─────┤
│ 十九 │塑膠濾盒        │四個                  │有甲基安非│
│      │                │                      │他命殘留  │
├───┼────────┼───────────┼─────┤
│  廿  │塑膠容器        │九個                  │有甲基安非│
│      │                │                      │他命殘留  │
├───┼────────┼───────────┼─────┤
│ 廿一 │塑膠量杯        │一個                  │有甲基安非│
│      │                │                      │他命殘留  │
├───┼────────┼───────────┼─────┤
│ 廿二 │勺子            │三個                  │有甲基安非│
│      │                │                      │他命殘留  │
├───┼────────┼───────────┼─────┤
│ 廿三 │網子            │一張                  │          │
├───┼────────┼───────────┼─────┤
│ 廿四 │酸鹼檢驗盒      │二盒                  │          │
├───┼────────┼───────────┼─────┤
│ 廿五 │磅秤            │一台                  │          │
├───┼────────┼──────┬────┼─────┤
│ 廿六 │安非他命半成品  │三桶，各重約│合計驗後│有甲基安非│
│      │（黑水）        │十五、十、十│淨重三十│他命成分  │
│      │                │四公斤      │六公斤，│          │
│      │                │            │桶重三公│          │
│      │                │            │斤，平均│          │
│      │                │            │純度百分│          │
│      │                │            │之三十五│          │
│      │                │            │點三五，│          │
│      │                │            │純質淨重│          │
││                │            │十二點七│          │
│      │                │            │三公斤。│          │
├───┼────────┼──────┼────┼─────┤
│ 廿七 │過濾後之濾紙與活│一桶        │驗後淨重│有甲基安非│
│      │性碳渣          │            │十六公斤│他命成分  │
│      │                │            │，桶重二│          │
│      │                │            │公斤，平│          │
│      │                │            │均純度百│          │
│      │                │            │分之三點│          │
│      │                │            │七七，純│          │
│      │                │            │質淨重六│          │
│      │                │            │百零三公│          │
│      │                │            │克。    │          │
├───┼────────┼──────┴────┼─────┤
│ 廿八 │玻璃製攪拌棒    │二枝                  │          │
└───┴────────┴───────────┴─────┘
                                                                      ＡＤ


司法院資訊處製作；財團法人民間司法改革基金會備份。
